臺灣屏東地方法院刑事判決　　　　　　　　　　　　　　九十四年度訴字第六三號
　　公　訴　人　臺灣屏東地方法院檢察署檢察官
　　被　　　告　甲○○
右列被告因違反毒品危害防制條例案件，經檢察官提起公訴（九十三年度毒偵字第二
三二三號）及移送併辦（九十四年度毒偵字第二三二三號），被告已就被訴事實為有
罪之陳述，本院裁定適用簡式審判程序，判決如左：
    主  文
甲○○連續施用第一級毒品，處有期徒刑拾月，扣案之海洛因貳包（合計淨重零點零
貳公克，包裝重零點肆捌公克）沒收銷燬，扣案之止血帶參條及注射針筒貳支均沒收
；又連續施用第二級毒品，處有期徒刑伍月。應執行有期徒刑壹年貳月，扣案海洛因
貳包（合計淨重零點零貳公克，包裝重零點肆捌公克）沒收銷燬，扣案之止血帶參條
及注射針筒貳支沒收均沒收。
    事  實
一、甲○○前因施用毒品案件，經依本院民國八十八年度毒聲字第二三九號裁定移送
    觀察、勒戒後，認有繼續施用毒品之傾向，再依本院八十八年毒聲字第五七六號
    裁定令入戒治處所施以強制戒治一年，於強制戒治執行滿三月後，成效經評定為
    合格，經本院以八十八年度毒聲字第一六四○號裁定停止戒治，所餘戒治期間付
    保護管束，惟甲○○於保護管束期間再犯施用毒品案件，嗣依本院八十九年毒聲
    字第四三八號裁定撤銷停止強制戒治，並於九十年六月十五日（起訴書誤載為九
    十年六月十六日）強制戒治期滿執行完畢，由臺灣屏東地方法院檢察署檢察官以
    九十年度毒偵字第二四六號為不起訴處分確定。詎甲○○於強制戒治執行完畢後
    五年內，復基於施用第一級毒品海洛因之概括犯意，自九十三年一月初某日起至
    同年十二月三十日凌晨零時許止，在屏東縣內埔鄉○○村○○路○段東興巷三六
    號其住處，以針筒注射之方式，連續施用第一級毒品海洛因多次；復另基於施用
    第二級毒品甲基安非他命之概括犯意，自九十三年一月初某日起至同年十二月二
    十八日下午二、三時許止，在上開住處及屏東市中山公園等處，將甲基安非他命
    置於吸食器中，再引火燒烤吸食器，待甲基安非他命霧化成氣體後吸入之方式，
    連續施用第二級毒品甲基安非他命多次。嗣於九十三年十一月十三日下午二時四
    十分許，在屏東縣屏東市○○路與忠孝路口，因騎乘機車未戴安全帽，為警攔檢
    ，於有偵查犯罪職權之屏東縣警察局屏東分局民生派出所警員發覺前，即當場承
    認施用海洛因、甲基安非他命犯行，並主動交出其所有之海洛因一包（淨重○．
    ○一公克，包裝重○．二八公克）及止血帶一條，且同意採尿送驗呈嗎啡、甲基
    安非他命陽性反應，不逃避裁判而自首，始查得上情；繼於同年十二月三十日上
    午九時許，為警在其上開住處查獲，並扣得其所有之海洛因一包（淨重○．○一
    公克，包裝重○．二公克）、止血帶二條及注射針筒二支。
二、案經屏東縣警察局屏東分局報請臺灣屏東地方法院檢察署檢察官偵查起訴及移送
    併案審理。
    理  由
一、右揭犯罪事實，業據被告甲○○於本院審理時坦承不諱，又其二次為警查獲後所
    採集之尿液送檢驗結果，均呈嗎啡、甲基安非他命陽性反應，有屏東縣衛生局煙
    毒及麻醉藥品類委託檢驗結果通知書二份在卷可憑，復有扣案之海洛因二包、止
    血帶三條及注射針筒二支可資佐證，而扣案之白粉二包經送驗結果，均含第一級
    毒品海洛因成分（合計淨重○．○二公克，包裝重○．四八公克），此有法務部
    調查局鑑定通知書二份附卷可稽，足認被告之自白與事實相符，應堪採信。次按
    依文獻Ｃlarke's Analysis of Dr ugs and Poisons一書第三版之記述：施用安
    非他命後，總計約有施用劑量之百分之九十在三至四天內由尿液排出，其代謝物
    無甲基安非他命成分，故施用安非他命後，其尿液不致檢出甲基安非他命陽性反
    應。而施用甲基安非他命後，其尿液可檢出甲基安非他命和其代謝物安非他命成
    分。目前國內緝獲之白色結晶或粉末狀安非他命毒品，其成分多為甲基安非他命
    ，此有行政院衛生署管制藥品管理局九十三年十一月二日管檢字第○九三○○一
    ○四九九號函一紙在卷可佐，是被告施用之第二級毒品應為甲基安非他命，公訴
    人認係安非他命，容有誤會。再被告曾因施用毒品案件，經依本院八十八年度毒
    聲字第二三九號裁定移送觀察、勒戒後，認有繼續施用毒品之傾向，再依本院八
    十八年毒聲字第五七六號裁定令入戒治處所施以強制戒治一年，於強制戒治執行
    滿三月後，成效經評定為合格，經本院以八十八年度毒聲字第一六四○號裁定停
    止戒治，所餘戒治期間付保護管束，惟被告於保護管束期間再犯施用毒品案件，
    嗣依本院八十九年毒聲字第四三八號裁定撤銷停止強制戒治，並於九十年六月十
    五日強制戒治期滿執行完畢，由臺灣屏東地方法院檢察署檢察官以九十年度毒偵
    字第二四六號為不起訴處分確定等情，有臺灣高等法院被告全國前案紀錄表一份
    附卷足憑。本件事證明確，被告於強制戒治執行完畢後五年內再施用海洛因及甲
    基安非他命之犯行，均堪認定。
二、核被告甲○○所為，係犯毒品危害防制條例第十條第一項、第二項施用第一、二
    級毒品罪。其因施用而持有海洛因、甲基安非他命之低度行為，為施用之高度行
    為所吸收，均不另論罪。被告先後多次施用海洛因、甲基安非他命犯行，時間緊
    接，犯罪構成要件相同，顯均係基於概括犯意為之，均應依連續犯之規定各論以
    一罪，並分別加重其刑。起訴書之犯罪事實雖僅記載被告自九十三年一月初某日
    起至同年十一月十二日下午十一時許止，連續施用海洛因多次，及自九十三年一
    月初某日起至同年十一月十一日凌晨四時許止，連續施用甲基安非他命多次，而
    未敘及其餘犯行，惟被告其餘之施用犯行與前開已起訴之犯罪事實，均具連續犯
    之裁判上一罪關係，為起訴效力所及，本院自應併予審理。被告所犯之上開二罪
    ，犯意各別，行為互殊，應予分別論罪，合併處罰。另按刑法第六十二條前段自
    首減輕其刑之規定，本為使犯罪事實易於發覺及獎勵犯罪之人知所悔悟而設，故
    行為人茍在犯罪未發覺前，自行申告其犯罪事實於該管公務員，而受法律上之裁
    判，即生自首之效力，而連續犯係以一罪論，雖僅自首其中一部分之犯罪行為，
    偵查或審判中始查明他部分之犯罪行為，且經審判之結果係依所自首犯罪事實之
    罪名處斷，則基於一罪不可分之原則，全部犯行均以自首論（最高法院八十九年
    度台上字第七九八三號、九十二年度台上字第五八八五號判決參照）；被告於九
    十三年十一月十三日下午二時四十分許，在屏東縣屏東市○○路與忠孝路口，因
    騎乘機車未戴安全帽，為警攔檢，於有偵查犯罪職權之屏東縣警察局屏東分局民
    生派出所警員發覺前，即當場承認施用海洛因、甲基安非他命犯行，並主動交出
    其所有之海洛因一包及止血帶一條，且同意採尿送驗呈嗎啡、甲基安非他命陽性
    反應，業經證人即警員鄭俊俍結證在卷，堪認被告係對於未發覺之罪自首而受裁
    判，揆諸前開說明，其自首之效力及於全部施用海洛因、甲基安非他命之犯行，
    故應依刑法第六十二條前段規定減輕其刑，且依法先加後減。爰審酌被告前經一
    次強制戒治後，仍未能自我克制以戒除毒癮，其施用毒品足以戕害自身健康，並
    生對於社會安全與公共秩序之潛在危害，惟念其犯罪後已能坦承犯行，態度尚屬
    良好等一切情狀，分別量處如主文所示之刑，並定其應執行刑。扣案之海洛因二
    包（合計淨重○．○二公克，包裝重○．四八公克）係屬第一級毒品，不問屬於
    犯人與否，應依毒品危害防制條例第十八條第一項前段之規定沒收銷燬之；另扣
    案之扣案之止血帶三條及注射針筒二支，係被告所有供施用毒品海洛因犯罪所用
    之物，業據其供明在卷，應依刑法第三十八條第一項第二款之規定宣告沒收。
據上論斷，應依刑事訴訟法第二百七十三條之一第一項、第二百九十九條第一項前段
，毒品危害防制條例第十條第一項、第二項、第十八條第一項前段，刑法第十一條、
第五十六條、第六十二條前段、第五十一條第五款、第三十八條第一項第二款，判決
如主文。
本案經檢察官鄭伊均到庭執行職務。
中      華      民      國    九十四    年      三      月     十一     日
                                      臺灣屏東地方法院刑事第五庭
                                          法  官   楊文廣
右正本證明與原本無異。
如不服本判決應於收受本判決後送達後十日內向本院提出上訴書狀，其未敘述上訴理
由者，並得於提起上訴後十日內向本院補提理由書狀（均須按他造當事人之人數附繕
本 ）「切勿逕送上級法院」
                                          書記官   陳月珍
中      華      民      國    九十四    年      三      月     十一     日
附錄所犯法條：
毒品危害防制條例第十條
施用第一級毒品者，處六月以上五年以下有期徒刑。
施用第二級毒品者，處三年以下有期徒刑。
